【裁判字號】    98,訴,2733
【裁判日期】    990324
【裁判案由】    給付票款等
【裁判全文】
臺灣板橋地方法院民事判決              98年度訴字第2733號
原      告  乙○○
            丙○○
訴訟代理人  粘舜權律師
複  代理人  鍾欣惠律師
被      告  德昌金屬實業有限公司
法定代理人  甲○○
上列當事人間請求給付票款等事件，經本院於民國99年3 月17日
言詞辯論終結，判決如下：
    主  文
被告應給付原告乙○○新臺幣壹佰壹拾貳萬捌仟伍佰捌拾伍元及
自民國99年2 月26日起至清償日止，其中玖拾柒萬零伍佰伍拾捌
元按年息百分之六計算、其餘部分按年息百分之五計算之利息。
被告應給付原告丙○○新臺幣拾伍萬元及自民國99年2 月26日
起至清償日止，按年息百分之六計算之利息。
訴訟費用由被告負擔。
原告葉永祺、丙○○分別以新臺幣參拾捌萬元、新臺幣拾貳萬元
為被告供擔保後，得假執行；但被告如分別以新臺幣壹佰壹拾貳
萬捌仟伍佰捌拾伍元、新臺幣拾伍萬元為原告葉永祺、丙○○
預供擔保，得免為假執行。
    事實及理由
一、原告起訴主張：
(一)、原告葉永祺持有被告德昌金屬實業有限公司簽發之如附表所
    示支票6 張，面額合計為新臺幣（下同）970,558 元，到期
    提示竟以存款不足為由遭退票，被告為發票人，自應負償還
    票款之票據義務。另被告積欠訴外人萬泰不銹鋼企業有限公
    司貨款共158,027 元，而萬泰不銹鋼企業有限公司嗣將該貨
    款債權轉讓予原告葉永祺，故原告乃以受讓債權人之地位，
    請求被告給付此部分貨款。爰基於票據關係請求被告給付票
    款以及基於債權讓與關係請求被告給付貨款。
(二)、原告丙○○則持有被告簽發之票面金額35萬元、票號：AB00
    00000 號、發票日為民國98年6 月30日之支票1 張，到期提
    示竟以存款不足為由遭退票，被告為發票人，自應負償還票
    款之票據義務。爰基於票據關係請求被告給付票款。
(三)、為此聲明請求如主文所示。
二、被告答辯意旨：
    附表支票6 張及原證四之支票1 張均為被告公司之前任負責
    人李家麒所簽發，被告對於有積欠原告葉永祺及丙○○上開
    票款及貨款之事實，均不爭執，並無意見。如受不利之判決
    ，願供擔保請准宣告免為假執行。
三、本院判斷：
(一)、上開原告主張之事實，業據其提出附表支票6 張及票號AB00
    00000 號支票1 張、臺灣票據交換所退票理由單7 紙、萬泰
    不銹鋼企業有限公司5 、6 月請款單、債權讓與書等為證，
    而被告對於上開支票7 張均為前任負責人李家麒所簽發及有
    積欠原告葉永祺、丙○○上述票款及貨款之事實，均不爭執
    ，自堪信原告主張為真實。
(二)、從而，原告依票據關係及債權讓與關係，請求被告應給付原
    告乙○○1,128,585 元及自起訴狀繕本送達被告翌日即99年
    2 月26日起至清償日止，其中970,558 元按年息6 ％計算、
    其餘部分按年息5 ％計算之利息；被告應給付原告丙○○35
    萬元及自99年2 月26日起至清償日止，按年息6 ％計算之利
    息，洵屬有據，應予准許。
四、本件判決事證基礎已臻明確，兩造其餘主張、陳述及所提證
    據暨攻擊、防禦方法，經本院審酌後，認與判決結果均無影
    響，爰不一一論述，併予敘明。
五、本件判決兩造均陳明願供擔保分別請准宣告假執行及免為假
    執行，是本院爰各酌定相當之擔保金額准許之。
六、據上論結，本件原告之訴為有理由，依民事訴訟法第78條、
    第390 條第2項、第392 條第2項，判決如主文。
中    華    民    國    99    年    3     月    24    日
                  民事第三庭  審判長法  官  朱耀平
                                    法  官  何君豪
                                    法  官  吳金芳
以上正本係照原本作成。
如對本判決上訴，須於判決送達後20日內向本院提出上訴狀。
中    華    民    國    99    年    3     月    24    日
                                    書記官  陳昭綾
附表（一頁）

司法院資訊處製作；財團法人民間司法改革基金會備份。
